vi: Thiết kế mặt nạ lặn: Bốn kính; Không gọng; Trùm kín mặt; Thể tích nhỏ; Góc nhìn toàn cảnh; Ba kính; Khác
ko: 다이빙 마스크 디자인: 4-윈도우; 프레임리스; 풀페이스; 로우 볼륨; 파노라마; 3-윈도우; 기타
pt-BR: Design da máscara de mergulho: Quatro lentes; Sem armação; Rosto inteiro; Baixo volume; Panorâmico; Três lentes; Outro
hu: Búvármaszk kialakítása: Négyablakos; Keret nélküli; Teljes arcot takaró; Kis belső térfogatú; Panoráma; Háromablakos; Egyéb
nl: Duikmasker ontwerp: Vier ruiten; Zonder rand; Volgelaatsmasker; Laag volume; Panoramisch; Drie ruiten; Overig
ro-RO: Designul măștii de scufundare: Cu patru ferestre; Fără ramă; Pe toată fața; Volum redus; Panoramic; Cu trei ferestre; Altele
fi: Sukellusmaskin malli: Neli-ikkunainen; Kehyksetön; Kokokasvo; Pienitilavuuksinen; Panoraama; Kolmi-ikkunainen; Muu
th: การออกแบบหน้ากากดำน้ำ: 4 หน้าต่าง; ไร้กรอบ; เต็มหน้า; ปริมาตรต่ำ; พาโนรามา; 3 หน้าต่าง; อื่นๆ
pl: Konstrukcja maski nurkowej: Czteroszybowa; Bezramkowa; Pełnotwarzowa; Mała pojemność; Panoramiczna; Trzyszybowa; Inna
el: Σχεδιασμός μάσκας κατάδυσης: Τεσσάρων παραθύρων; Χωρίς πλαίσιο; Ολόκληρου προσώπου; Μικρού όγκου; Πανοραμική; Τριών παραθύρων; Άλλο
tr: Dalgıç maskesi tasarımı: Dört pencereli; Çerçevesiz; Tam yüz; Düşük hacimli; Panoramik; Üç pencereli; Diğer
nb: Design av dykkermaske: Firevindus; Rammeløs; Heldekkende ansiktsmaske; Lavt volum; Panoramisk; Trevindus; Annet
de: Design der Tauchmaske: Vierglas; Rahmenlos; Vollgesicht; Geringes Volumen; Panorama; Dreiglas; Sonstige
ja: ダイビングマスクのデザイン: 4眼; フレームレス; フルフェイス; ローボリューム; パノラマ; 3眼; その他
sl-SI: Zasnova potapljaške maske: S štirimi stekli; Brez okvirja; Celoobrazna; Nizkovolumenska; Panoramska; S tremi stekli; Drugo
lt-LT: Nardymo kaukės konstrukcija: Keturių stiklų; Berėmis; Viso veido; Mažo tūrio; Panoraminis; Trijų stiklų; Kita
es: Diseño de máscara de buceo: Cuatro ventanas; Sin marco; Cara completa; Volumen bajo; Panorámico; Tres ventanas; Otro
zh-TW: 潛水面鏡設計: 四窗式; 無框; 全面罩; 低容積; 全景; 三窗式; 其他
cs: Provedení potápěčské masky: Čtyřzorníkové; Bezrámečkové; Celoobličejové; Nízkoobjemové; Panoramatické; Třízorníkové; Ostatní
en: Diving mask design: Four-window; Frameless; Full face; Low volume; Panoramic; Tri-window; Other
da: Dykkermaskedesign: Fire vinduer; Rammeløs; Helmaske; Lav volumen; Panoramisk; Tre vinduer; Andet
sv: Design av dykmask: Fyrglas; Ramlös; Helmask; Lågvolym; Panorama; Treglas; Övrigt
zh-CN: 潜水面罩设计: 四窗; 无框; 全脸; 低容积; 全景; 三窗; 其他
fr: Conception du masque de plongée: Quatre verres; Sans contour; Facial; Faible volume; Panoramique; Trois verres; Autre
bg-BG: Дизайн на маска за гмуркане: С четири стъкла; Без рамка; За цяло лице; Малък обем; Панорамна; С три стъкла; Друго
it: Design della maschera subacquea: A quattro vetri; Senza telaio; Granfacciale; A volume ridotto; Panoramico; A tre vetri; Altro
pt-PT: design de máscara de mergulho: Quatro janelas; Sem armação; Rosto inteiro; Baixo volume; Panorâmica; Três janelas; Outro
ru: Конструкция маски для дайвинга: Четырехлинзовая; Безрамочная; Полнолицевая; С малым подмасочным пространством; Панорамная; Трехлинзовая; Другое
sk-SK: Konštrukcia potápačskej masky: Štvrozorníková; Bezrámová; Celotvárová; Nízkoobjemová; Panoramatická; Trojzorníková; Iná
hr-HR: Dizajn maske za ronjenje: S četiri stakla; Bez okvira; Za cijelo lice; Mali volumen; Panoramski; S tri stakla; Ostalo